臺灣臺南地方法院刑事判決　　　　　　　 94年度訴字第266號
公　訴　人　臺灣臺南地方法院檢察署檢察官
被　　　告　甲○○
上列被告因違反毒品危害防制條例案件，經檢察官提起公訴（九
十四年度毒偵字第二五六號），被告於本院行準備程序時就被訴
犯罪事實為有罪之陳述，本院合議庭裁定由受命法官獨任行簡式
審判程序，判決如下：
    主  文
甲○○連續施用第一級毒品，處有期徒刑捌月，扣案之第一級毒
品海洛因壹包（量微無法秤重，包裝重零點貳玖公克）沒收銷燬
之，扣案之吸管壹支沒收；又連續施用第二級毒品，處有期徒刑
肆月，扣案之第二級毒品安非他命包（毛重壹點玖公克）均沒
收銷燬之，扣案之安非他命吸食器貳組均沒收。應執行有期徒刑
拾月，扣案之第一級毒品海洛因壹包（量微無法秤重，包裝重零
點貳玖公克）、第二級毒品安非他命包（毛重壹點玖公克）均
沒收銷燬之，扣案之吸管壹支、安非他命吸食器貳組均沒收。
    事  實
一、甲○○曾因違反毒品危害防制條例案件，經本院以九十年度
    毒聲字第四一三號裁定送勒戒處所觀察、勒戒後，認為有繼
    續施用毒品之傾向，再經本院以九十一年度毒聲字第七六０
    號裁定令入戒治處所強制戒治，嗣停止戒治付保護管束，惟
    甲○○於保護管束期間又再度施用毒品，經本院以九十二年
    度毒聲字第五七五號裁定撤銷停止戒治，再度令入戒治處所
    強制戒治，於民國九十二年八月二十二日強制戒治執行完畢
    釋放，並於同年九月十日，由臺灣臺南地方法院檢察署檢察
    官以九十二年度毒偵字第六六０號為不起訴處分。詎甲○○
    仍未戒除毒癮，又於前開強制戒治執行完畢釋放後五年內，
    再度基於施用第一級毒品海洛因之概括犯意，自九十三年十
    二月間某日起至九十四年一月十六日下午四時三十分許為警
    採尿時間回溯二十六小時內某時止，在臺南市○○街三四九
    號太子飯店三０二室，連續施用第一級毒品海洛因多次；另
    基於施用第二級毒品安非他命之概括犯意，自九十三年十二
    月間某日起至九十四年一月十五日凌晨止，在上址太子飯店
    三０二室連續施用第二級毒品安非他命多次。嗣於九十四年
    一月十六日下午三時許，員警據報前往上址查緝，經甲○○
    之同意執行搜索，當場扣得第一級毒品海洛因一小包（量微
    無法秤重，包裝重０‧二九公克）、第二級毒品安非他命三
    小包（合計毛重一‧九公克）以及甲○○所有供其裝置第一
    級毒品海洛因、第二級毒品安非他命所用之塑膠吸管一支、
    供其施用第二級毒品安非他命之安非他命吸食器二組。員警
    經甲○○之同意對其採尿送驗，在其尿液中驗出嗎啡、安非
    他命類陽性反應而查知上情。
二、案經臺南市警察局第六分局報請臺灣臺南地方法院檢察署檢
    察官偵查起訴。
    理  由
一、訊據被告甲○○對於上開事實，除其最後一次施用第一級毒
    品海洛因之時間已不復記憶外，餘均坦承不諱，且其尿液經
    警採集送驗結果，確呈嗎啡、安非他命類陽性反應，有送驗
    尿液及年籍對照表、臺南市衛生局九十四年一月二十八日（
    煙）南市衛驗字第九四００六六號檢驗成績書各一紙在卷可
    稽；又扣案之白粉一包經送法務部調查局鑑定結果，含第一
    級第六項毒品海洛因成分，量微無法秤重（包裝重０˙二九
    公克）有該局九十四年三月九日調科壹字第二００００五三
    八三號鑑定通知書一紙附卷足憑；而扣案之白色結晶三小包
    （合計驗餘毛重一˙九公克）經員警以聯勤之試劑檢驗盒初
    步檢驗結果，亦呈安非他命反應無誤，有臺南市警察局第六
    分局出具之初步檢驗報告書一紙存卷可佐。此外復有安非他
    命吸食器二組、吸管一支扣案及上開扣案物品照片二幀在卷
    可資佐證，足見被告之自白與事實相符，應可採信。又被告
    對於其最後一次施用第一級毒品海洛因之時間雖已不復記憶
    ，惟按「海洛因經注射入人體後，約百分之八十於二十四小
    時內自尿液中排出，尿液中能否驗出嗎啡陽性反應與其投與
    量、投與途徑、採尿時間、個人體質及檢驗方法之靈敏度有
    關，國外曾有文獻報導注射六毫克之海洛因鹽酸鹽，其代謝
    物嗎啡之平均可檢出時限約為二十六小時」，此業據行政院
    衛生署藥物食品檢驗局八十一年九月八日（八一）藥檢一字
    第八一一四八八五號函敘述明確。依上開說明，足認被告最
    後一次施用第一級毒品海洛因之時間，應為九十四年一月十
    六日下午四時三十分許採尿時間回溯二十六小時內之某時無
    誤。綜上所述，本案事證明確，被告施用第一級毒品海洛因
    、第二級毒品安非他命之犯行已堪認定。
二、查被告曾因違反毒品危害防制條例案件，經本院以九十年度
    毒聲字第四一三號裁定送勒戒處所觀察、勒戒後，認為有繼
    續施用毒品之傾向，再經本院以九十一年度毒聲字第七六０
    號裁定令入戒治處所強制戒治，嗣停止戒治付保護管束，惟
    甲○○於保護管束期間又再度施用毒品，經本院以九十二年
    度毒聲字第五七五號裁定撤銷停止戒治，再度令入戒治處所
    強制戒治，於九十二年八月二十二日強制戒治執行完畢釋放
    ，並於同年九月十日，由臺灣臺南地方法院檢察署檢察官以
    九十二年度毒偵字第六六０號為不起訴處分，有上開裁定書
    、臺灣高等法院被告全國前案紀錄表及不起訴處分書在卷可
    稽，其於前開強制戒治處分執行完畢釋放後五年內再度施用
    第一級毒品海洛因、第二級毒品安非他命，核其所為，係犯
    毒品危害防制條例第十條第一項之施用第一級毒品罪及同條
    第二項之施用第二級毒品罪。被告施用第一級毒品海洛因、
    第二級毒品安非他命前後持有上開毒品之低度行為，均為其
    施用之高度行為所吸收，不另論罪。被告多次施用第一級毒
    品海洛因、第二級毒品安非他命，均時間緊接，所犯各係構
    成要件相同之罪，顯均基於概括之犯意反覆為之，俱為連續
    犯，應各依刑法第五十六條之規定論以一罪，並加重其刑。
    被告所犯施用第一級毒品、施用第二級毒品二罪，犯意各別
    ，行為互異，應分論併罰。爰審酌被告沈迷毒品，經觀察、
    勒戒、強制戒治後仍未戒除毒癮，不知戒慎，本次再度連續
    施用毒品戕害自身，但其犯後坦承犯行，態度良好，尚知悔
    悟等一切情狀，分別量處如主文所示之刑，並定其應執行之
    刑，以示懲儆。扣案之白色粉末一小包（量微無法秤重，包
    裝重０˙二九公克）、第二級毒品安非他命三小包（毛重一
    ˙九公克），業經鑑驗結果分屬第一級毒品海洛因、第二級
    毒品安非他命無誤，已如前述，且法務部調查局出具之毒品
    鑑定報告既載稱上開扣案之第一級毒品海洛因量微無法秤重
    ，顯見該包裝內之第一級毒品海洛因業已無法與包裝袋分離
    ，應均依毒品危害防制條例第十八條第一項前段沒收銷燬之
    ；扣案之吸管一支、安非他命吸食器二組，為被告所有供犯
    罪所用之物，為被告所自承，爰依刑法第三十八條第一項第
    二款宣告沒收。
據上論斷，應依刑事訴訟法第二百九十九條第一項前段、第二百
七十三條之一第一項，毒品危害防制條例第十條第一項、第二項
、第十八條第一項前段，刑法第十一條前段、第五十六條、第三
十八條第一項第二款、第五十一條第五款，判決如主文。
本案經檢察官乙○○到庭執行職務。
中　　華　　民　　國　　94　　年　　 6　　月　　 2　　日
　　　　　　　　　刑事第四庭    法　官　周紹武
以上正本證明與原本無異。
如不服本判決，應於收受送達後10日內向本院提出上訴書狀（應
附繕本）。
　　　　　　　　　　　　　　　　書記官　陳淑芬
中　　華　　民　　國　　94　　年　　 6　　月　　 2　　日
附錄本案論罪科刑法條全文：
毒品危害防制條例第十條
施用第一級毒品者，處六月以上五年以下有期徒刑。
施用第二級毒品者，處三年以下有期徒刑。
